【裁判字號】    97,易,569
【裁判日期】    970828
【裁判案由】    家庭暴力防治法
【裁判全文】
臺灣雲林地方法院刑事判決               97年度易字第569號
公  訴  人  臺灣雲林地方法院檢察署檢察官
被      告  丁○○
上列被告因違反家庭暴力防治法案件，經檢察官提起公訴（97年
度偵字第2149號），本院判決如下：
    主  文
丁○○違反法院依家庭暴力防治法第十四條所為禁止間接騷擾之
聯絡行為之民事通常保護令裁定，處拘役伍拾日，如易科罰金，
以新臺幣壹仟元折算壹日。
    犯罪事實
一、丁○○與乙○○係夫妻，2 人間具有家庭暴力防治法第3 條
    第1 款所定之家庭成員關係。丁○○前於民國96年8 月8 日
    ，經本院依家庭暴力防治法第14條之規定，核發96年度家護
    字第303 號民事通常保護令，裁定丁○○不得直接或間接對
    於乙○○為騷擾之聯絡行為，上開民事通常保護令有效期限
    為1 年，丁○○並於96年8 月24日經執行該保護令內容之雲
    林縣警察局虎尾分局員警告知而知悉上開內容。詎丁○○竟
    仍基於違反保護令之犯意，於保護令有效期間之97年3 月31
    日14時許，前往乙○○之大嫂甲○○位於雲林縣虎尾鎮廉使
    里1396號住處，向甲○○聲稱：「如果乙○○有出去租房子
    ，我會一天照三餐去亂」等語，甲○○因擔心乙○○之安全
    ，遂於3 日後，前往乙○○位於雲林縣虎尾鎮廉使里1405號
    居所，轉達丁○○前述話語，致乙○○間接受有騷擾，而違
    反前開民事通常保護令，嗣經乙○○報警處理，始悉上情。
二、案經乙○○訴由雲林縣警察局虎尾分局報告臺灣雲林地方法
    院檢察署檢察官偵查起訴。
    理  由
一、訊據被告丁○○固不否認曾前往甲○○家中泡茶聊天，而談
    及乙○○將住外面之事，惟矢口否認曾向甲○○告稱：「如
    果乙○○有出去租房子，我會一天照三餐去亂」等語，辯稱
    ：當時是向甲○○說，他與乙○○尚未離婚，如果乙○○住
    在外面，他有權利前去看乙○○是否與人同居云云。經查：
（一）被告前於96年8 月8 日，經本院依家庭暴力防治法第14條
      之規定，核發96年度家護字第303 號民事通常保護令，裁
      定不得直接或間接對於乙○○為騷擾之聯絡行為，上開民
      事通常保護令有效期限為1 年，被告並於96年8 月24日經
      執行該保護令內容之雲林縣警察局虎尾分局員警告知而知
      悉上開內容，此有本院96年度家護字第303 號民事通常保
      護令、雲林縣警察局虎尾分局保護令執行紀錄表各1 份在
      卷可稽。
（二）證人甲○○於偵查中證稱：97年農曆過年後沒多久，被告
      到她家聊天，被告問起乙○○是否來找過她，她說沒有，
      她說乙○○住在她婆婆家，被告又問乙○○是否到她家，
      她說很少。後來她跟被告說，乙○○可能要租房子，被告
      說，如果乙○○有出去租房子，他會一天照三餐去亂她。
      隔了3 天，她擔心乙○○出去會遭被告毆打，所以專程到
      婆婆家，跟乙○○說，叫她不要搬出去，不然被告會過去
      鬧等語（偵查卷第14頁）。再甲○○於本院審理中亦證稱
      ：被告於97年3 月31日到她家聊天，他說如果乙○○出去
      租房子，他要去亂，當時是用台語講，說一天照三餐去亂
      ，後來她怕乙○○出去一個人會遭被告毆打，所以才跟乙○○說，請她暫時先住在媽媽家，先不要出去等情，其證
      詞前後一致，並無矛盾。而證人甲○○上開所述與乙○○
      於偵查中，經檢察官隔離其與甲○○後，偵訊結果所稱：
      甲○○是在過完年之後告訴她，被告有到甲○○住處，說
      如果自己出去出房子，他將一天照三餐來鬧等情相符。參
      以，被告於本院審理中自陳，有時路過甲○○家，會進去
      坐一下，而本件案發之際，被告亦係至甲○○家中聊天，
      顯見當時被告與甲○○尚未交惡，則甲○○於當時應無故
      意虛構之必要。被告徒以前詞置辯，顯係事後推諉之語，
      應無可採信。本件事證明確，自應依法論科。
二、按所謂騷擾，指任何打擾、警告、嘲弄或辱罵他人之言語、
    動作或製造使人心生畏怖情境之行為，家庭暴力防治法第2
    條第3 款定有明文。本件被告因聽聞證人甲○○稱被害人將
    出外租房子，竟向證人表示果若如此，將前往騷擾被害人等
    警告言詞，實已間接對被害人為騷擾之行為，自屬違反保護
    令之禁止為間接騷擾之聯絡行為。是核其所為，係犯家庭暴
    力防治法第61條第2 款違反法院依第14條第1 項所為禁止騷
    擾之聯絡行為裁定之違反民事通常保護令罪。
三、本院審酌被告學歷為國小畢業，智識程度不高，其對被害人
    間接為騷擾之行為，誠屬不該，惟其情節尚非嚴重，暨其矢
    口否認犯行，犯後猶不知深切檢討自省等一切情狀，認以量
    處如主文所示之刑為適當，並諭知易科罰金之折算標準。
據上論斷，應依刑事訴訟法第299 條第1 項前段，家庭暴力防治
法第61條第2 款，刑法第11條前段、第41條第1 項前段，判決如
主文。
本案經檢察官丙○○到庭執行職務
中    華    民    國    97    年    8     月    28    日
                  刑事第二庭    法  官  劉  國  賓
以上正本證明與原本無異。
如不服本判決，應於判決送達後10日內，向本院提出上訴狀。
                                書記官  魏  輝  碩
中    華    民    國    97    年    8     月    28    日
家庭暴力防治法第61條第2款
違反法院依第14條第1 項、第16條第3 項所為之下列裁定者，為
本法所稱違反保護令罪，處3 年以下有期徒刑、拘役或科或併科
新臺幣10萬元以下罰金：
一、禁止實施家庭暴力。
二、禁止騷擾、接觸、跟蹤、通話、通信或其他非必要之聯絡行
    為。
三、遷出住居所。
四、遠離住居所、工作場所、學校或其他特定場所。
五、完成加害人處遇計畫。


司法院資訊處製作；財團法人民間司法改革基金會備份。
